臺灣高雄地方法院刑事判決
111年度簡上字第140號
上  訴  人  
即  被  告  楊掙輝



上列上訴人即被告因侵占案件，不服本院高雄簡易庭中華民國11
1年4月27日111年度簡字第1158號第一審刑事簡易判決（聲請簡
易判決處刑案號：111年度偵字第8067號），提起上訴，本院管
轄之第二審合議庭判決如下：
    主  文
上訴駁回。
    事實及理由
一、本案經本院管轄之第二審合議庭審理結果，認原判決認事用
    法，均無違誤，量刑亦屬妥適，應予維持，爰依刑事訴訟法
    第373條規定，本判決之事實、證據及理由，除證據部分另
    補充：「被告楊掙輝於本院審理中之自白、本院勘驗被告警
    詢光碟之勘驗筆錄（內容略為：被告警詢時意識清楚，能清
    楚回答員警問題，且員警製作筆錄有一再向被告解釋問題，
    並確認被告回答真意）、被告醫療紀錄：國軍高雄總醫院10
    3年12月29日函暨所附楊掙輝病歷、高雄長庚紀念醫院104年
    5月20日函暨所附精神鑑定報告書、迦樂醫院之105年10月7
    日函、心理衡鑑報告單及105年9月29日診斷證明書、高雄市
    立凱旋醫院（下稱凱旋醫院）之108年6月26日診斷書、106
    年12月14日函、108年5月29日函暨所附監護處分結案評估報
    告書、108年7月9日函（說明楊掙輝之認知狀態及精神症狀
    經治療後已有明顯改善）」外，其餘均引用第一審判決書之
    記載（如附件）。
二、駁回上訴之理由：
    被告上訴意旨略以：希望可以判輕一點等語。經查：原判決
    以被告犯刑法第337條之侵占遺失罪，事證明確，量處被告
    罰金新臺幣9千元，並諭知易服勞役之折算標準，核其認事
    用法，均無違誤，量刑亦屬妥適，應予維持。至被告雖領有
    慢性精神病患之身心障礙證明，惟被告前因另案竊盜案件，
    經入住凱旋醫院施以監護處分，於民國108年6月26日出院，
    其認知狀態及精神症狀已有明顯改善等情，有上開凱旋醫院
    函文及監護處分結案評估報告書附卷可佐，顯見被告對於認
    知社會規範並守法行事，並無障礙。且被告已有多次犯竊盜
    罪經本院判處罪刑之前科，有其臺灣高等法院被告前案紀錄
    表可查，足認被告對於擅將他人所有物據為己有屬於違法行
    為一情更有明知，自不能憑其身心障礙證明執為一再犯罪之
    脫詞，無從以之為有利被告之認定。另被告上訴意旨徒求輕
    判，惟並未具體指摘原判決有何違誤，其上訴為無理由，應
    予駁回。
據上論斷，應依刑事訴訟法第455條之1第1項、第3項、第368條
、第373條，判決如主文。
本案經檢察官盧葆清聲請簡易判決處刑，檢察官陳宗吟到庭執行
職務。
中　　華　　民　　國　　111 　年　　7 　　月　　27　　日
                  刑事第七庭    審判長法  官  林柏壽
                                      法  官  李宜穎
                                      法  官  陳力揚
以上正本證明與原本無異。
不得上訴。
中　　華　　民　　國　　111 　年　　7 　　月　　27　　日
　　　　　　　　　　　　　　　　　　  書記官　吳采蓉　　
附錄本案論罪科刑法條：
刑法第337條
意圖為自己或第三人不法之所有，而侵占遺失物、漂流物或其他
離本人所持有之物者，處一萬五千元以下罰金。　
附件：本院111年度簡字第1158號判決（原審判決）